臺灣嘉義地方法院民事判決
                                    109年度嘉小字第997號
原      告  劉鴻成  
被      告  劉鴻林  
訴訟代理人  劉坤曄  
被      告  劉添泉  
上列當事人間給付代墊款事件，本院於民國109年12月28日言詞
辯論終結，判決如下：
    主  文
原告之訴駁回。
訴訟費用由原告負擔。
    事實及理由
一、原告主張：兩造前對訴外人蔡文溪提起拆屋還地訴訟，經本
    院以106年度訴字第655號判決（下稱前案），判決該案原告
    即本案兩造勝訴，訴訟費用由該案被告即蔡文溪負擔。原告
    就前案共預納如附表所示費用4,150元，原告是替被告2人代
    墊，訴訟費用每人應負擔1,383元（4,150元÷3）。聲明：被
    告應各給付原告1,383元，及自支付命令繕本送達隔日起至
    清償日止，按照年息百分之5計算的利息。
二、被告均答辯：前案訴訟費用，已經本院107年度聲字第272號
    裁定訴訟費用由前案被告蔡文溪負擔。原告應向前案被告蔡
    文溪請求，而不是向本案被告請求等語。均聲明：原告之訴
    駁回。
三、本院得心證的理由：
（一）原告主張在前案拆屋還地訴訟支出如附表所示費用共4,15
      0元，有提出本院107年度聲字第272號裁定、確定證明書
      為證，且經本院調閱上開卷宗核閱無誤，此部分事實可以
      認定。
（二）按訴訟費用，由敗訴之當事人負擔。又訴訟行為須支出費
      用者，審判長得定期命當事人預納之。當事人不預納者，
      法院得不為該行為。但其不預納費用致訴訟無從進行，經
      定期通知他造墊支亦不為墊支時，視為合意停止訴訟程序
      。前項但書情形，經當事人於四個月內預納或墊支費用者
      ，續行其訴訟程序。其逾四個月未預納或墊支者，視為撤
      回其訴或上訴。法院未於訴訟費用之裁判確定其費用額者
      ，第一審受訴法院於該裁判有執行力後，應依聲請以裁定
      確定之。民事訴訟法第78條、第91條、第94條之1分別有
      明文規定。
（三）所以，依照法律的規定，就訴訟行為中有須支出費用者，
      例如調查證據、繪製複丈成果圖費用。此等費用，審判長
      可以定期命當事人預納，以利訴訟的進行。之後，該訴訟
      費用就由敗訴的當事人負擔，並可聲請法院裁定確定訴訟
      費用額。
（四）原告在前案訴訟是當事人（即前案原告），依法就有預納
      訴訟費用的義務；又前案訴訟，法院在判決主文中已判決
      訴訟費用由該案被告即蔡文溪負擔，且兩造在判決確定後
      ，就附表所示費用也已經向法院聲請確定訴訟費用額，經
      本院裁定應由前案被告蔡文溪賠償前案原告即兩造，有本
      院106年度訴字第655號判決、107年度聲字第272號裁定可
      以佐證。因此，原告在前案訴訟預納的訴訟費用，依照前
      開法律規定及說明，法院既然已經判決及裁定確定應該要
      由訴外人即前案被告蔡文溪負擔，原告向被告請求，就沒
      有依據，應該駁回。
四、結論，原告依照代墊的法律關係，請求被告各給付1,383元
    ，及自支付命令繕本送達隔日起至清償日止，按照年息百分
    之5計算的利息，為無理由，應該駁回。
五、訴訟費用負擔之依據：民事訴訟法第78條。
中　　華　　民　　國　  110　　年　　1　　月　　11　　日
                  臺灣嘉義地方法院嘉義簡易庭
                                  法　官　吳芙蓉
以上正本係照原本作成。
如對本判決上訴，須於判決送達後20日內向本庭（嘉義市○○路
000○0號）提出上訴狀（均須按他造當事人之人數附繕本）。
民事訴訟法第436條之24第2項規定：對小額程序之第一審裁判之
上訴或抗告，非以其違背法令為理由，不得為之。
中　　華　　民　　國　　110 　年　　1 　　月　　11　　日
                                  書記官  葉芳如
附表：

編號 項目 金額（新臺幣） 1 土地勘查複丈費 500元 2 土地謄本費用 150元 3 土地勘查複丈費 3,500元